【裁判字號】    97,訴,4494
【裁判日期】    971211
【裁判案由】    毒品危害防制條例
【裁判全文】
臺灣板橋地方法院刑事判決              97年度訴字第4494號
公  訴  人  臺灣板橋地方法院檢察署檢察官
被      告  甲○○
                    （現另案在臺灣臺北監獄臺北分監執行）
上列被告因違反毒品危害防制條例案件，經檢察官提起公訴（97
年度毒偵字第7303號），本院訊問被告為有罪陳述後，改依簡式
審判程序審理，並判決如下：
    主  文
甲○○施用第一級毒品，累犯，處有期徒刑玖月，扣案之含有難
以析離之第一級毒品海洛因成分之殘渣袋壹個沒收銷燬之、分裝
杓壹支沒收；又施用第二級毒品，累犯，處有期徒刑陸月，扣案
之含有難以析離之第二級毒品甲基安非他命成分之殘渣袋貳個沒
收銷燬之、分裝杓壹支沒收。應執行有期徒刑壹年壹月，扣案之
含有難以析離之第一級毒品海洛因成分之殘渣袋壹個、含有難以
析離之第二級毒品甲基安非他命成分之殘渣袋貳個均沒收銷燬之
，分裝杓壹支沒收。
    事  實
一、甲○○前於民國89年間因施用毒品案件，經本院以89年度毒
    聲字第4166號裁定觀察勒戒，經認無繼續施用傾向，於89年
    7 月21日執行完畢，並由臺灣板橋地方法院檢察署檢察官以
    89年度毒偵字第4774號為不起訴處分確定；復於90年間因施
    用毒品案件，經本院以90年度毒聲字第2174號裁定觀察勒戒
    ，復認無繼續施用傾向，並於90年6 月13日執行完畢，由同
    署檢察官以90年度毒偵字第2003號為不起訴處分確定。又於
    91 年 間因施用毒品案件，由同署檢察官聲請強制戒治並起
    訴，本院以91年毒聲字第1794號裁定令入戒治處所施以強制
    戒治，於92年4 月25日停止戒治出所，至92年10月15日期滿
    視為執行完畢；刑案部分，則由本院以91年度訴字第1273號
    判處應執行有期徒刑10月確定。詎明知海洛因及甲基安非他
    命分別係毒品危害防制條例第2 條第2 項第1 款、第2 款所
    定之第一級、第二級毒品，依法均不得施用、持有，竟於基
    於施用第一級毒品海洛因之犯意，於97年8 月23日午間某時
    ，在其臺北縣板橋市○○○路89巷1 弄26號住處，以將海洛
    因粉末摻放在香菸內之方式，施用第一級毒品海洛因1 次；
    另於上開時地，基於施用第二級毒品甲基安非他命之犯意，
    復以吸食器燒烤煙霧之方式施用安非他命1 次。嗣經警於97
    年8 月25日上午11時50分許，在上址查獲，並扣得含有難以
    析離之海洛因成分之殘渣袋1 個、含有難以析離之甲基安非
    他命成分之殘渣袋2 個及其所有供施用毒品海洛因、甲基安
    非他命所用之分裝杓1 支。
二、案經臺北縣政府警察局海山分局報告臺灣板橋地方法院檢察
    署檢察官偵查起訴。
    理  由
一、訊據被告何榮蒼於偵查及本院審理中，對上揭事實均已坦承
    不諱，此外，被告經警於97年8 月25日下午13時10分許採尿
    送驗結果（檢體編號：B0000000號），呈嗎啡及甲基安非他
    命陽性反應，有姓名代碼對照表、臺灣檢驗科技股份有限公
    司濫用藥物尿液檢驗報告各1 件在卷可查（見97年毒偵字第
    7303號卷第39、40頁）。此外，並有含有難以析離之海洛因
    成分之殘渣袋1 個、含有難以析離之甲基安非他命成分之殘
    渣袋2 個、分裝杓1 支扣案可稽，另有照片附卷可佐（見上
    開卷第20頁）。足見被告所為自白與事實相符，而得採為認
    定之依據。次查，被告於89年間因施用毒品案件，經本院以
    89年度毒聲字第4166號裁定觀察勒戒，經認無繼續施用傾向
    ，於89年7 月21日執行完畢，並由臺灣板橋地方法院檢察署
    檢察官以89年度毒偵字第4774號為不起訴處分確定；復於90
    年間因施用毒品案件，經本院以90年度毒聲字第2174號裁定
    觀察勒戒，復認無繼續施用傾向，並於90年6 月13日執行完
    畢，由同署檢察官以90年度毒偵字第2003號為不起訴處分確
    定；又於91年間因施用毒品案件，由同署檢察官聲請強制戒
    治並起訴，本院以91年毒聲字第1794號裁定令入戒治處所施
    以強制戒治，於92年4 月25日停止戒治出所，至92年10月15
    日期滿視為執行完畢乙節，有臺灣高等法院被告前案紀錄表
    及刑案查註紀錄表各1 件在卷可稽。本件被告初犯施用毒品
    罪後，於5 年內第二次再犯，於毒品危害防制條例93年1 月
    9 日修正施行後第三次以上再為本件施用毒品犯行，自應依
    法追訴處罰（最高法院九十七年度第五次刑事庭會議結論參
    照），本件事證明確，堪予認定。
二、按海洛因、甲基安非他命分屬毒品危害防制條例第2 條第2
    項第1 款、第2 款所列之第一級毒品及第二級毒品，核被告
    甲○○所為，係犯毒品危害防制條例第10條第1 項、第2 項
    之施用第一級毒品海洛因罪及施用第二級毒品甲基安非他命
    罪。其施用前後非法持有第一級毒品、第二級毒品之低度行
    為，均已為施用之高度行為所吸收，不另論罪。又被告所犯
    上開施用第一級毒品海洛因、第二級毒品甲基安非他命等罪
    間，犯意各別、行為互殊，應予分論併罰。又查，被告於91
    年間因施用毒品案件，經本院以91年度訴字第1273號判處有
    期徒刑8 月及4 月，於91年12月16日確定；另於同年因違反
    著作權法案件，經本院以91年度板簡字第620 號判處有期徒
    刑六月，於91年5 月20日確定。上開二罪經本院以92年度聲
    字第78號裁定應執行有期徒刑1 年4 月確定，自92年4 月25
    日起算刑期，於93年7 月8 日假釋出監付保護管束，至同年
    7 月25日期滿視為執行完畢。其後又於94年間因施用毒品案
    件，經本院以94年度訴字第664 號判處有期徒刑7 月、5 月
    確定；復於95年因施用毒品案件，經本院以95年度訴字第89
    9 號判處有期徒刑8 月、6 月確定，嗣由本院以96年度聲減
    字第735 號裁定減刑並定應執行刑為有期徒刑6 月。上開二
    罪接續執行，於96年7 月16日執行完畢乙節，有臺灣高等法
    院被告前案紀錄表1 件在卷可稽。被告於上開有期徒刑執行
    完畢後，5 年內故意再犯本件均有期徒刑以上之罪，均為累
    犯，各應依刑法第47條第1 項之規定加重其刑。爰審酌被告
    已有施用毒品紀錄，竟又為本件犯行，顯見其未知戒除毒癮
    ，並考量施用毒品乃自戕行為，所生危害非鉅，暨被告坦承
    施用毒品犯行之犯後態度等一切情狀，量處如主文所示之刑
    ，並定應執行刑如主文所示。
三、扣案之海洛因殘渣袋1 個及甲基安非他命殘渣袋2 個，分別
    含有難以析離之第一級毒品海洛因成分及第二級毒品甲基安
    非他命成分，均應以毒品視之，爰均依毒品危害防制條例第
    18條第1 項前段之規定宣告沒收銷燬之；至扣案之分裝杓1
    支，則為被告所有供施用毒品海洛因及甲基安非他命所用之
    物，業經被告於本院審理中供述甚明，爰依刑法第38條第1
    項第2款之規定宣告沒收。
四、末按「除被告所犯為死刑、無期徒刑、最輕本刑為三年以上
    有期徒刑之罪或高等法院管轄第一審案件者外，於前條第一
    項程序進行中，被告先就被訴事實為有罪之陳述時，審判長
    得告知被告簡式審判程序之旨，並聽取當事人、代理人、辯
    護人及輔佐人之意見後，裁定進行簡式審判程序」，刑事訴
    訟法第273 條之1 第1 項定有明文。查本件被告涉犯之毒品
    危害防制條例第10條第1 項、第2 項之施用毒品罪，法定本
    刑均非最輕本刑為3 年以上有期徒刑之罪，且被告於本院準
    備程序期日中已就被訴事實為有罪之陳述，經告知被告簡式
    審判程序之旨後，被告及公訴人對於本件改依簡式審判程序
    審理亦均表示無意見，是本院即依前揭刑事訴訟法規定，裁
    定本件進行簡式審判程序，附此敘明。另依「法院辦理刑事
    訴訟案件應行注意事項」第144 點之規定，有罪判決書應記
    載之「犯罪事實」，係指符合犯罪構成要件之具體社會事實
    ，如被告犯罪之時間、地點、手段以及其他該當於犯罪構成
    要件而足資認定既判力範圍之具體社會事實。至於構成要件
    以外之其他適用法律事實，例如刑法總則之加重或減輕事由
    ，可無須在「犯罪事實」欄中記載。爰依上開規定記載本件
    犯罪事實欄，併此敘明。
據上論斷，應依刑事訴訟法第273 條之1 第1 項、第299 條第1
項前段，毒品危害防制條例第10條第1 項、第2 項、第18條第1
項前段，刑法第11條前段、第47條第1 項、第51條第5 款、第38
條第1項第2款，判決如主文。
本案經檢察官王家春到庭執行職務。
中    華    民    國    97    年    12    月    11    日
                  刑事第二十庭  法  官  汪怡君
上列正本證明與原本無異。
如不服本判決，應於判決送達後10日內敘明上訴理由，向本院提
出上訴狀 (應附繕本) ，上訴於臺灣高等法院。其未敘述上訴理
由者，應於上訴期間屆滿後20日內向本院補提理由書「切勿逕送
上級法院」。
                                書記官  田世杰
中    華    民    國    97    年    12    月    11    日
附錄本案論罪科刑法條全文：
毒品危害防制條例第10條
施用第一級毒品者，處六月以上五年以下有期徒刑。
施用第二級毒品者，處三年以下有期徒刑。


司法院資訊處製作；財團法人民間司法改革基金會備份。
